臺灣屏東地方法院刑事判決
111年度簡上字第82號
上  訴  人  
即  被  告  蔡浩東



上列上訴人即被告因違反毒品危害防制條例案件，不服本院簡易
庭民國111年6月10日111年度簡字第311號第一審刑事簡易判決（
聲請簡易判決處刑案號：臺灣屏東地方檢察署110年度毒偵字第2
363號)，提起上訴，本院第二審合議庭判決如下：
    主      文
上訴駁回。
    事實及理由
一、本案經本院審理結果，認第一審刑事簡易判決認事用法及量
    刑均無不當，應予維持，引用附件所示第一審刑事簡易判決
    書記載外，另補充證據部分：被告於本院審理中之自白。
二、被告上訴意旨略以：被告有心悔改且自行去醫院戒毒，前次
    沒有於民國111年1月11日去報到戒癮治療，係因為111年1月
    9日去住院，當時有請假，請求維持戒癮治療等語。
三、駁回上訴之理由：
（一）按量刑之輕重，係事實審法院得依職權自由裁量之事項，
      茍已斟酌刑法第57條各款所列情狀而未逾越法定刑度，則
      不得遽指為違法；又刑罰之量定屬法院自由裁量之職權行
      使，但仍應審酌刑法第57條所列各款事由及一切情狀，為
      酌量輕重之標準，並非漫無限制，在同一犯罪事實與情節
      ，如別無其他加重或減輕之原因，下級法院量定之刑，亦
      無過重或失輕之不當情形，則上級法院對於下級法院之職
      權行使，原則上應予尊重。
（二）經查，原審判決認被告施用第二級毒品事證明確，並於判
      決理由說明量刑依據，已審酌被告前已因施用毒品案件，
      經法院裁定送觀察、勒戒執行完畢，仍未能戒斷惡習，竟
      再次施用毒品，認其戒除毒癮之意志力非堅，所為殊值非
      難；又念其犯後坦承犯行，態度良好，且施用毒品行為於
      本質上係屬自我戕害行為，具有病患性人格之特質，應側
      重適當之醫學治療及心理矯治為宜，兼衡其智識程度及家
      庭經濟狀況等一切情狀，而依毒品危害防制條例第10條第
      2項、刑法第11條、刑法第41條第1項前段，判處被告有期
      徒刑4月，並諭知如易科罰金之折算標準。前開量刑在法
      定刑度之內，且屬低度之刑，原審亦無濫用權限情形，其
      法律適用及量刑均屬妥適。末被告甫於109年12月間因施
      用毒品案件，經台灣金門地方法院裁定送觀察勒戒，並於
      110年2月18日觀察勒戒完畢，此有臺灣高等法院被告前案
      紀錄表在卷可查，被告猶不知戒除毒品，再於110年9月16
      日再犯本件施用毒品案件，而被告於審理中自陳略以，伊
      經醫院診斷患有思覺失調症之精神疾病攻擊他人而住院治
      療，故未依照本件檢察官前所為之緩起訴處分條件前往戒
      癮治療等節（參本院卷第52-53頁），故本院認被告既患
      有精神疾病，宜先實施精神方面之醫療為妥，不宜為戒癮
      治療，自無再宣告施以戒癮治療之必要，綜上，被告上訴
      ，顯無理由，應予駁回。
據上論斷，依刑事訴訟法第455條之1第1項、第3項、第368條、
第373條，判決如主文。
本案經檢察官張志杰聲請簡易判決處刑，檢察官王光傑到庭執行
職務。
中　　華　　民　　國　　111 　年　　9 　　月　　13　　日
                  刑事第四庭    審判長法  官  林鈴淑
                                      法  官  江永楨
                                      法  官  沈婷勻
以上正本證明與原本無異。
不得上訴。
中　　華　　民　　國　　111 　年　　9 　　月　　13　　日
                                      書記官  簡慧瑛
本院判決附件
臺灣屏東地方法院刑事簡易判決
111年度簡字第311號
聲　請　人　臺灣屏東地方檢察署檢察官
被　　　告　蔡浩東　男　民國00年0月00日生
　　　　　　　　　　身分證統一編號：Z000000000號
　　　　　　　　　　住屏東縣○○鄉○○路00○0號
　　　　　　　　　　居金門縣○○鄉○○村○○000號
上列被告因違反毒品危害防制條例案件，經檢察官聲請以簡易判
決處刑（110年度毒偵字第2363號），本院判決如下：
    主      文
蔡浩東施用第二級毒品，處有期徒刑肆月，如易科罰金，以新臺
幣壹仟元折算壹日。
    事實及理由
一、本院認定被告蔡浩東之犯罪事實及證據，與檢察官聲請簡易
    判決處刑書之記載相同，茲引用之（如附件）。
二、按民國109年1月15日修正公布、109年7月15日生效施行之毒
    品危害防制條例第23條第2項規定「觀察、勒戒或強制戒治
    執行完畢釋放後，3年內再犯第10條之罪者，檢察官應依法
    追訴」。查被告前因施用毒品案件，經福建金門地方法院以
    109年度毒聲字第12號裁定送觀察、勒戒，因認無繼續施用
    毒品傾向，於110年2月18日執行完畢釋放出所，並由臺灣屏
    東地方檢察署檢察官以109年度毒偵字第122號為不起訴處分
    確定等情，有臺灣高等法院被告前案紀錄表在卷可稽，是被
    告於前揭觀察、勒戒執行完畢釋放後，3年內再犯本件施用
    第二級毒品犯行，揆諸前開說明，應依法追訴處罰。
三、核被告所為，係犯毒品危害防制條例第10條第2項之施用第
    二級毒品罪。其為施用第二級毒品而持有該毒品之低度行為
    ，應為施用之高度行為所吸收，不另論罪。爰審酌被告前已
    因施用毒品案件，經法院裁定送觀察、勒戒執行完畢，仍未
    能戒斷惡習，竟再次施用毒品，顯見其戒除毒癮之意志力非
    堅，所為殊值非難；惟念其犯後坦承犯行，態度良好，且施
    用毒品行為於本質上係屬自我戕害行為，具有病患性人格之
    特質，應側重適當之醫學治療及心理矯治為宜，兼衡其智識
    程度及家庭經濟狀況等一切情狀，量處如主文所示之刑，並
    諭知易科罰金之折算標準。
四、依刑事訴訟法第449條第1項前段、第3項、第454 條第2項，
    逕以簡易判決處刑如主文。
五、如不服本判決，得於判決書送達之日起20日內，以書狀敘述
    理由（須附繕本），向本庭提出上訴。
本案經檢察官張志杰聲請以簡易判決處刑。
中　　華　　民　　國　　111 　年　　6 　　月　　10　　日
                    簡易庭      法  官  涂裕洪
以上正本證明與原本無異。
如不服本判決，得於判決書送達之日起20日內，以書狀敘述理由
（須附繕本），向本庭提出上訴。
中　　華　　民　　國　　111 　年　　6 　　月　　10　　日
                                書記官  簡慧瑛
附錄本判決論罪科刑法條全文
毒品危害防制條例第10條第2項：
施用第二級毒品者，處3年以下有期徒刑。
【附件】
臺灣屏東地方檢察署檢察官聲請簡易判決處刑書　
                                   110年度毒偵字第2363號
　　被　　　告　蔡浩東　
上列被告因違反毒品危害防制條例案件，業經偵查終結，認為宜
以簡易判決處刑，茲將犯罪事實及證據並所犯法條分敘如下：
　　　　犯罪事實
一、蔡浩東前因施用毒品案件，經依法院裁定送觀察、勒戒後，
    認無繼續施用毒品之傾向，於民國110年2月18日執行完畢釋
    放，並經福建金門地方檢察署檢察官以109年度毒偵字第122
    號為不起訴處分確定。詎猶不知悔改，明知甲基安非他命業
    經公告列為毒品危害防制條例第2條第2項之第二級毒品，不
    得非法持有、施用，竟基於施用第二級毒品之犯意，於110
    年9月16日某時，在屏東縣○○鄉○○村○○路00○0號居處，以將
    第二級毒品甲基安非他命置於燈泡內，利用火燒烤後吸食煙
    霧之方式，施用第二級毒品甲基安非他命1次。嗣於110年9
    月18日22時10分許，經警徵得其同意後採尿送驗，檢驗結果
    呈安非他命、甲基安非他命陽性反應而查獲。
三、案經屏東縣警察局潮州分局報告偵辦。
　　　　證據並所犯法條
一、上揭犯罪事實，業據被告蔡浩東於警詢及偵查中坦承不諱，
    且其為警採驗之尿液，經正修科技大學超微量研究科技中心
    檢驗結果，呈安非他命、甲基安非他命陽性反應之事實，有
    勘查採證同意書、屏東縣政府警察局潮州分局餉潭派出所偵
    辦毒品案尿液送檢人真實姓名代號對照表（代號：潮餉潭00
    000000）、正修科技大學超微量研究科技中心尿液檢驗報告
    （原始編號：潮餉潭00000000）各1份在卷可佐，核與其自
    白相符，足認被告確有施用甲基安非他命之事實，其施用第
    二級毒品之犯行應堪認定。
二、核被告所為，係犯毒品危害防制條例第10條第2項之施用第
    二級毒品罪嫌。又其施用前持有毒品之低度行為，應為施用
    毒品之高度行為所吸收，請不另論罪。
三、依刑事訴訟法第451條第1項聲請逕以簡易判決處刑。
　　此　致
臺灣屏東地方法院
中　　華　　民　　國　 111　　年　　1 　　月　　22　　日
　　　　　　　　　　　　　　　檢察官  張  志  杰
本件正本證明與原本無異
中　　華　　民　　國　 111　　年　　2 　　月　　5 　　日
                              書記官  林  晴  瑋